

Pedro Rios Macias

FullStack Angular NODE-JAVA-PHP-SQL

PERFIL

Apasinodo del desarrollo Full-Stack con experiencia en Angular, PHP, Java y SQL. Experto en la creación de aplicaciones web dinámicas y escalables Enfocado siempre al maximo rendimiento con la excelencia técnica y la resolución creativa de problamas.

CONTACTO



riosmacias@gmail.com



678-99-53-25



Badalona, Barcelona



linkedin.com/in/prm360kbcn



https://cvpedrorios.netlify.app

EDUCACION

2022 Desarrollo WEB, Servlet,

SEPE Strut, Spring, Hibernate.

2019 Desarrollo Back-End

UOC PHP, Laravel.

2018 SEO-SEM

confortcat Posicionamiento WEB

2017 CFGS

SEPE Desarrollo Aplicaciones WEB

2016 Curso Desarrollo

CEPI Java & Android

Experiencia Laboral

2023-Actual ZARCA, S.L.

FullStack Analisis y Desarrollo ERP desde 0 Angular, NODE+(Express), SQL+Trigger, Jira Administración AWS. Control versiones GIT

2022-2023 Bp Supermercats

Desarrollo ERP, HTML, JS, SQL-Advanced Resolución Incidencias - Jira

2022 Sagrada Familia

Desarrollo App Movil y WEB (HTML, CSS, JS)

2021 Ajuntement Badalona

Desarrollo y Mantenimineto WEB (PHP)

2018 VIEWNEXT

Desarrollo Java, Script Bash, Control de Versiones GIT.

2010-2016 IBM-ZEMSANIA

Desarrollo Java, HTML, CSS, JS, MySQL, Administración Linux CENTOS. Creacion aplicación CINTAS Java, Access

IDIOMAS

Español / Catalan Nativo

Ingles B1

COMPETENCIAS

INICIATIVA / AUTOCONFIANZA

PLANIFICACION

TRABAJO EN EQUIPO

EMPATIA

PENSAMIENTO ANALITICO

-			